台灣雲林地方法院刑事判決　　　　　　　　　　　　　九十年度訴字第四六八號
　　公 訴 人　台灣雲林地方法院檢察署檢察官
　　被　　告　甲○○
右列被告因違反毒品危害防制條例案件，經檢察官提起公訴（台灣雲林地方法院檢察
署九十年度毒偵字第一四五九號），本院判決如左：
    主  文
甲○○連續施用第一級毒品，累犯，處有期徒刑捌月，扣案之海洛因六包（淨重二‧
三二公克）均沒收銷燬之，扣案之裝填器四支、注射針筒十一支均沒收；又連續施用
第二級毒品，累犯，處有期徒刑伍月，扣案之甲基安非他命一包（驗餘淨重０‧四三
三一克）沒收銷燬之，扣案之玻璃吸管一支沒收。有期徒刑部分應執行有期徒刑拾壹
月。
    事  實
一、甲○○前於民國（下同）八十五年間因肅清煙毒條例、違反麻醉藥品管理條例案
    件，經法院判處有期徒刑三年一月及四月，合併執行有期徒刑三年三月，甫於九
    十年一月十六日縮短到期執行完畢；又於八十七年間因施用第二級毒品案件，經
    觀察、勒戒後，認無繼續施用毒品之傾向，由本院於八十七年八月十一日，以八
    十七年度易字第五四八號判決免刑確定後；復因施用第一、二級毒品案件，經觀
    察、勒戒後，認有繼續施用毒品之傾向，先送強制戒治，並於八十九年三月一日
    交付保護管束期滿，由台灣雲林地方法院檢察署檢察官於八十九年四月十一日以
    八十九年度戒毒偵字第三三號為不起訴處分確定。
二、嗣甲○○復基於施用第一級毒品海洛因之概括犯意，自九十年九月初某日起至九
    十年十月八日止，連續在雲林縣崙背鄉○○村○○路六號居所，以將毒品海洛因
    摻水置於針筒內注射手臂之方式，施用第一級毒品海洛因多次。並基於施用第二
    級毒品甲基安非他命之概括犯意，以將毒品安非他命置於玻璃管內，在上開地點
    ，以火燒烤使之產生白色煙霧再以過濾器過濾而吸食之方式，施用第二級毒品安
    非他命多次。經警於九十年十月十一日二十二時三十分許，在雲林縣崙背鄉○○
    村○○路六號查獲，並扣得第一級毒品海洛因六包（淨重二‧三二公克）、甲基
    安非他命一包（驗餘淨重０‧四三三一克），及其所有供其注射海洛因所用之裝
    填器四支、注射針筒十一支，及其所有供其吸用甲基安非他命所用之玻璃吸管一
    支，及其用來裝花生用的空夾鏈袋五大包等物。
三、案經雲林縣警察局西螺分局報請台灣雲林地方法院檢察署檢察官偵查起訴。
    理  由
一、右揭犯罪事實業經被告甲○○自白不諱，並有施用毒品之器具扣案可資佐證，復
    有法務部調查局鑑定通知書、憲兵司令部刑事鑑識中心鑑驗通知書各一件、免刑
    判決書、不起訴處分書及台灣雲林地方法檢察署刑案資料查註紀錄表附卷可稽，
    被告三犯施用毒品罪行堪予認定。
二、(一)按海洛因、甲基安非他命分別為毒品危害防制條例第二條第二項第一款、第二
    款所規定之第一級、第二級毒品；核被告施用海洛因及甲基安非他命之行為，分
    別犯毒品危害防制條例第十條第一項之施用第一級毒品罪及同條第二項之施用第
    二級毒品罪。至於被告為施用而持有第一級及第二級毒品，其持有之低度行為，
    已為施用之高度行為所吸收，均不另論罪。(二)其先後數施用第一級毒品行為，及
    先後數施用第二級毒品之行為，均時間緊接，犯罪構成要件相同，顯係基於概括
    之犯意為之，均為連續犯，皆應依刑法第五十六條之規定論以一罪，並加重其刑
    。(三)查被告有右揭前科，有卷附被告全國前案紀錄表一件在卷可稽，其於五年內
    再犯本件二有期徒刑以上之罪，為累犯，均應依法遞加其刑。(四)被告施用第一級
    毒品及第二級毒品二罪間，犯意各別，罪名互殊，應予分論併罰。(五)爰審酌被告
    除了濫用藥物的犯罪之外，並無其他犯罪前科，而之前觀察勒戒成效不佳等一切
    情狀，量處如主文所示之刑，並定應執行刑。(六)扣案之海洛因、甲基安非他命，
    應依毒品危害防制條例第十八條第一項前段規定，沒收銷燬之。(六)扣案之裝填器
    四支、注射針筒十一支，及玻璃吸管一支，分別為被告所有，裝填器四支、注射
    針筒十一支供其施用海洛因所用，玻璃吸管一支供其吸用甲基安非他命犯罪所用
    之物，業據其於本院審理時所供認，併宣告沒收。至於空夾鏈袋五大包，其自警
    訊起至審理中，均供稱係其用來裝花生用的，乃不宣告沒收。
據上論斷，應依刑事訴訟法第二百九十九條第一項前段，毒品危害防制條例第十條第
一項、第二項、第二十條第三項、第十八條第一項前段，刑法第十一條前段、第五十
六條、第四十七條、第五十一條第五款、第三十八條第一項第二款，判決如主文。
本案經檢察官乙○○偵查起訴，檢察官王富哲到庭執行職務。
中      華      民      國      九十一  年      十      月      七      日
                                      台灣雲林地方法院刑事第一庭
                                              法  官  林  輝  煌
右正本證明與原本無異。
如不服本判決，應於送達後十日內向本院提出上訴狀（須附繕本），上訴於台灣高等
法院台南分院。
                  書記官  陳  美  華
中      華      民      國      九十一  年      十      月      七      日
附錄本案論罪科刑法條全文：
毒品危害防制條例
第十條
  施用第一級毒品者，處六月以上五年以下有期徒刑。
  施用第二級毒品者，處三年以下有期徒刑。
第十八條
  查獲之毒品及專供製造或施用毒品之器具，不問屬於犯人與否，均沒收銷燬之。但
  合於醫藥或研究之用者，得不予銷燬。
  前項合於醫藥或研究用毒品或器具之管理辦法，由法務部會同行政院衛生署定之。
